【裁判字號】    90,上易,1299
【裁判日期】    901225
【裁判案由】    竊盜
【裁判全文】
臺灣高等法院臺中分院刑事判決                    九十年度上易字第一二九九號
    上  訴  人
    即  被  告  丁○○
    選任辯護人  林富華
右上訴人因竊盜案件，不服臺灣苗栗地方法院八十九年度易字第一一０八號中華民國
九十年五月十六日第一審判決（起訴案號：臺灣苗栗地方法院檢察署八十九年度偵字
第三九０六號、第三九三八號），提起上訴，本院判決如左：
      主  文
上訴駁回。
      事  實
一、丁○○前於民國八十五年間，因二次違反麻醉藥品管理條例案件，經臺灣新竹地
    方法院判處有期徒刑三月、四月確定，並於八十五年七月九日、八十五年九月三
    十日易科罰金執行完畢。詎仍不知悔改，獲知苗栗縣苗栗市○○里○○鄰○○路
    五七一號其住處旁邊之鄰居即同路五七九號江宅（乙○○、甲○○住處）有值錢
    物品，乃向戊○○、庚○○（以上二人另由臺灣苗栗地方法院另案審理中）提議
    前往竊盜，戊○○因丁○○提供此情報而先給付其新台幣（下同）二千元，丁○○即與戊○○、庚○○三人基於竊盜之犯意聯絡，共同於八十九年七月二十五日
    凌晨二時許之夜間前往行竊，並由丁○○擔任把風工作、庚○○則持其所有客觀
    上足資為兇器之起子一把（未扣案，起訴事實漏未記載帶兇器部分），由丁○○上開住處三樓越入隔鄰之江宅三樓，破壞其窗戶安全設備後，由戊○○踰越窗
    戶入內行竊，計竊得手錶三十二只、鐵盒二只、汽車鑰匙一把及鐵門搖控器一個
    。得手後，戊○○為免多人分贓，竟將所得財物先放置於江宅後門，而向在外守
    候之丁○○、庚○○誑稱並未竊得財物，待三人離開後，戊○○方告知庚○○實
    情，央庚○○騎乘機車載返該處取贓，旋即庚○○、戊○○二人返回上揭江宅後
    門取贓後離去，所得手錶則二人朋分處理。其後於八十九年九月二十日凌晨零時
    三十分許，庚○○在苗栗縣苗栗市○○街真善美遊樂場內遇警盤檢而查獲上開贓
    物手錶一只而偵悉全情。
二、案經苗栗縣警察局及轄下苗栗分局分別移請台灣苗栗地方法院檢察署檢察官偵查
    起訴。
    理  由
一、訊據被告丁○○矢口否認有右開竊盜犯行，辯稱伊並未提供情報予戊○○及庚○○二人，亦未參與行竊，其住處三樓頂有裝設鐵門，啟動鐵門之聲立很大，住在
    三樓之父母不可能不被吵醒，另二千元是被告出售家中不用之圓桌所得，並非戊○○給付被告提供情報之代價等語。惟查，右開事實，業據被害人乙○○在警訊
    及本院、甲○○在警訊指訴在卷，復據共犯戊○○在警訊供稱詳實，並經共犯庚○○在警訊、偵查、原審及本院證稱綦詳，復有贓物認領保管單、內政部警政署
    刑事警察局局紋字第八九六號指紋鑑定書載明在上揭江宅窗戶所採得之指紋二枚
    與庚○○之指紋相符，有該鑑定書一份在卷足稽，堪認同案共犯即證人庚○○、
    戊○○之證稱屬實。另庚○○將其中一只手錶以八千元價格出售予不知情之劉家
    樑等情，亦據證人劉家樑在警訊供稱在卷（見八十九年度偵字第三九三八號偵查
    卷第九頁反面）。再參以被告雖於八十九年八月二十五日在初次警訊中否認有參
    與竊案，惟在同年九月二十日警訊中即已坦承：「我們三人（指被告及戊○○、
    庚○○三人）本來在聊天，我提起我家旁邊有一間理髮店（即被害人乙○○住所
    ），屋內一樓有個收銀台，之後三人達成共識，由我帶同庚○○、戊○○至三樓
    ，乙○○住所，看三樓屋頂加蓋之窗戶（當時窗戶未關妥），由庚○○將窗戶卸
    下，戊○○侵入住戶內行竊，之後，我與庚○○則下去一樓把風，約過了二十分
    鐘，戊○○從原路到我家客廳，他一下來就跟我說什麼東西都沒偷到，之後就與
    庚○○離開我家。」、「我問他們（指庚○○及戊○○，下同）偷到哪些東西，
    庚○○告訴我說：他們離開我家後，有再回去行竊現場，由庚○○騎機車到被害
    人家後門，庚○○在外面等，戊○○自後門進入（事前己先將後門開啟），並在
    屋內抱著一包物品，坐上機車離去，之後我才知道戊○○侵入行竊走手錶等物品
    。」等語（見八十九年度偵字第三九三八號偵查卷第五頁反面、第六頁反面），
    核與戊○○及庚○○供稱情節相符，自堪採信。共犯戊○○嗣後雖在原審及本院
    改稱被告丁○○未與其一起行竊，及二千元係被告出售家中圓桌之代價等語，惟
    無法提供購買者之姓名及住居所以供調查，顯為附和及護被告之詞，仍以其在
    警訊之供稱為可採。另證人即被告父母己○○、涂細雙在本院證稱因怕被告交往
    不三不四之朋友，故其住處三樓往外面樓頂之鐵門及地下室之門均是以密碼鎖鎖
    住，案發當天被告在家睡覺，伊住在三樓，如有人經過房間會聽到聲音，另圓桌
    是伊不要了等語，惟查證人在案發當天晚上十一時許即已入睡一節，業經其供稱
    在卷，而上開竊案發生時間係其入睡後隔天凌晨二時許，已詳前述，竊案發生當
    時證人二人應在睡覺，竊案發生時被告是否在睡覺當非其二人所得知悉，另證人
    雖證稱確有家中不要之圓桌等語，惟查，上開二千元係戊○○給付被告提供被害
    人資料之對價一節，及戊○○事後翻異前供，改稱係被告出售圓桌所得並不足採
    已見前述，是證人己○○及涂細雙證稱確有伊不要之圓桌等語，亦不足以為被告
    有利之證據。綜上所述，本件事證明確，被告所辯均係卸責之詞，不足採信，被
    告犯行至堪認定。
二、核被告丁○○所為，係犯刑法第三百二十一條第一項第一款、第二款、第三款、
    第四款之結夥三人以上攜帶兇器毀越安全設備於夜間侵入住宅竊盜罪。被告與戊○○、庚○○間，就本件竊盜犯行，事前共同謀議，行竊時被告又分擔把風工作
    ，其三人有犯意聯絡及行為分擔，為共同正犯。起訴事實就被告帶兇器部分漏
    未記載，尚有末洽，應予更正。被告丁○○前於八十五年間，因二次違反麻醉藥
    品管理條例案件，經臺灣新竹地方法院判處有期徒刑三月、四月確定，並於八十
    五年七月九日、八十五年九月三十日易科罰金執行完畢，有臺灣高等法院被告全
    國前案紀錄表一份在卷可稽，其於五年內再犯有期徒刑以上之本罪，為累犯，應
    依刑法第四十七條之規定加重其刑。原審判決依據上開理由，適用刑法第二十八
    條、第三百二十一條第一項第一款、第二款、第三款、第四款、第四十七條，並
    審酌被告素行、犯罪動機、目的、手段、所生之危害及竊得物品價值非微，及犯
    後態度等一切情狀，量處被告有期徒刑八月，其認事用法核無違誤，量刑亦稱允
    當，被告上訴否認犯罪，為無理由，應予駁回。
三、供被告三人犯罪所用之起子一支未據扣案，復無積極證據堪認尚存在，爰不予宣
    告沒收，併予明。
據上論結，應依刑事訴訟法第三百六十八條，判決如主文。
本案經檢察官丙○○到庭執行職務。
中       華       民       國   九  十    年    十二     月   二十五    日
                                臺灣高等法院臺中分院刑事第八庭
                                      審判長法  官  羅  得  村
                                            法  官  劉  榮  服
                                            法  官  陳  賢  慧
右正本證明與原本無異。
不得上訴。
                                            書記官  許  麗  花
中       華       民       國   九  十    年    十二     月   二十七    日
                                                                        Ｋ


司法院資訊處製作；財團法人民間司法改革基金會備份。
